【裁判字號】    99,易,373
【裁判日期】    991102
【裁判案由】    竊盜
【裁判全文】
臺灣花蓮地方法院刑事判決               99年度易字第373號
公  訴  人  臺灣花蓮地方法院檢察署檢察官
被      告  甲○○
上列被告因竊盜案件，經檢察官提起公訴（99年度偵字第3545號
、第3589號、第3590號、第3592號），被告於準備程序中就被訴
事實為有罪之陳述，經告知簡式審判程序之旨，並聽取當事人之
意見後，本院裁定由受命法官獨任進行簡式審判程序，並判決如
下：
    主  文
甲○○毀越安全設備竊盜未遂，累犯，處有期徒刑捌月。又踰越
安全設備竊盜，累犯，處有期徒刑拾月。又踰越安全設備竊盜，
累犯，處有期徒刑拾月。又踰越安全設備於夜間侵入住宅竊盜，
累犯，處有期徒刑壹年。應執行有期徒刑貳年捌月。
    事  實
一、甲○○於民國94年間因竊盜案件，經本院以94年度易字第43
    號判處有期徒刑 2年，並於刑之執行前令入勞動場所強制工
    作3年，於97年12月25日縮短刑期假釋出監，於98年2月23日
    保護管束期滿，未經撤銷假釋，其未執行之刑，以已執行論
    ，而執行完畢。詎其猶不知悔改，意圖為自己不法之所有，
    基於竊盜之犯意，於附表所示時間，在附表所示地點，以附
    表所示方式，分別竊取乙○○、謝得燦、曹文昱及丙○○所
    有如附表所示之物。嗣經乙○○、丙○○報警處理，經警循
    線查悉上情。
二、案經乙○○、丙○○訴由花蓮縣警察局花蓮分局、吉安分局
    報告臺灣花蓮地方法院檢察署檢察官偵查起訴。
    理  由
壹、程序事項：
    查被告甲○○所犯係死刑、無期徒刑、最輕本刑為 3年以上
    有期徒刑以外之罪，其於準備程序就上揭被訴事實為有罪之
    陳述，經告知簡式審判程序之旨，並聽取當事人之意見後，
    本院認無不得或不宜改依簡式審判程序進行之處，依刑事訴
    訟法第273條之1第1項、第 284條之1，裁定進行簡式審判程
    序，是本件之證據調查，依同法第273條之2規定，不受同法
    第159條第1項、第161條之2、第161條之3、第163條之1及第
    164條至第170條規定之限制，合先敘明。
貳、實體事項：
一、上揭事實，業據被告於警詢時、偵查中及本院準備程序及審
    理時迭承不諱（見吉警偵字第0990015843號卷第2至3頁、吉
    警偵字第0990015417號卷第2頁、吉警偵字第 0990019085號
    卷第7頁、吉警偵字第0990019088號卷第5至6頁、偵字第358
    9號卷第19頁、偵字第3545號卷第20頁、偵字第18至 19頁、
    偵字第3592號卷第20至21頁、本院卷第47、54至56頁），並
    據告訴人丙○○、乙○○、被害人曹文昱、謝得燦於警詢時
    指訴綦詳（見吉警偵字第0990015843號卷第4至5頁、吉警偵
    字第0990015417號卷第4至5頁、吉警偵字第0990019085號卷
    第7頁、吉警偵字第0990019088號卷第 12至13頁），經警於
    花蓮縣吉安鄉○○○街 10號採集之指紋1枚，經送內政部警
    政署刑事警察局鑑驗結果為：與該局檔存甲○○指紋卡之右
    環指指紋相符，有該局99年7月1日刑紋字第0990086275號鑑
    定書附卷可稽（見吉警偵字第0990015843號卷第 7至10頁）
    ，並有花蓮縣吉安鄉○○○街10號現場照片共18張、花蓮縣
    吉安鄉○○○街114巷6號現場照片共12張、花蓮縣花蓮市31
    號、對面及附近監視錄影器翻拍照片共 6張、花蓮縣吉安鄉
    名人20號現場照片1張附卷可佐（見吉警偵字第 0990015843
    號卷第11至19頁、吉警偵字第0990015417號卷第17至22頁、
    吉警偵字第0990019085號卷第17至19頁、吉警偵字第099001
    9088號卷第14頁），足認被告自白與事實相符，應堪採信。
    本件事證明確，被告犯行洵堪認定，應依法論科。
二、按刑法第321條第1項第 2款之「其他安全設備」，指門扇牆
    垣以外，依通常觀念足認防盜之一切設備而言，如門鎖、窗
    戶等，最高法院45年度台上字第1443號、55年度台上字第54
    7號判例可資參照。經查，告訴人乙○○在如附表編號1所示
    竊盜地點所設之氣窗、被害人謝得燦在如附表編號 2所示竊
    盜地點所設廁所上小窗戶、被害人曹文昱在如附表編號 3所
    示竊盜地點所設之氣窗、告訴人丙○○在如附表編號 4所示
    竊盜地點所設之鐵窗，客觀上可防止位於建築物外部之他人
    任意入侵建築物內部而具防盜作用，均屬安全設備。被告如
    附表編號1所示竊盜方式，為毀越安全設備，如附表編號2、
    3、4所示竊盜方式，均為踰越安全設備。再查，被告於警詢
    時、偵查中及本院審理時均自承就如附表編號 4所示竊盜時
    間係99年6月11日19時許等語（見吉警偵字第0990015417 號
    卷第2頁、偵字第3545號卷第20頁、本院卷第 54頁），於本
    院審理時陳稱：花蓮縣吉安鄉○○○街114巷6號是有人住的
    ，有一般人使用的沙發、床鋪…伊進去時差不多是天快黑時
    ，那時太陽已經下山，已經是黃昏之後等語（見本院卷第55
    至56頁），核與告訴人丙○○於警詢時指稱伊於19時50分許
    返家時，發現隔壁住戶有 1名男子走出來，該名男子見狀之
    後就逃跑等語情節相符（見吉警偵字第 0990015417號卷第4
    頁），足認被告如附表編號 4所示犯行係於夜間侵入告訴人
    丙○○住處竊盜。次按刑法第321條第1項所列各款為竊盜之
    加重條件，如犯竊盜罪兼具數款加重情形時，因竊盜行為祇
    有一個，仍祇成立一罪，不能認為法律競合或犯罪競合，但
    判決主文應將各種加重情形順序揭明，理由並應引用各款，
    俾相適應，最高法院69年台上字第3945號判例可資參照。核
    被告如附表編號1所為，係犯刑法第321條第2項、第 1項第2
    款之毀越安全設備竊盜未遂罪、如附表編號2、3所為，均係
    犯刑法第321條第1項第 2款之踰越安全設備竊盜罪，如附表
    編號4所為，係犯刑法第321條第1項第1款、第 2款之踰越安
    全設備於夜間侵入住宅竊盜罪。公訴意旨認被告如附表編號
    2、3所示犯行係涉竊盜罪嫌，惟此部分尚涉刑法第321條第1
    項第 2款之踰越安全設備竊盜罪嫌，公訴意旨認涉犯刑法第
    320條第1項之竊盜罪嫌尚有未洽，惟起訴基本事實相同，公
    訴檢察官當庭更正被告所犯罪名，且經本院於準備程序中為
    罪名變更之告知，爰依刑事訴訟法第 300條規定，變更起訴
    法條。又公訴意旨就被告如附表編號 4所示犯行認涉犯毀越
    安全設備竊盜罪嫌，惟此部分尚構成刑法第 321條第1項第1
    款之於夜間侵入住宅竊盜罪，已如前述，公訴意旨認構成刑
    法第321條第1項第 2款之毀越安全設備竊盜罪嫌尚有未洽，
    惟起訴基本事實相同，且經本院於審理時為罪名變更之告知
    ，爰依刑事訴訟法第 300條規定，變更起訴法條。被告進入
    告訴人乙○○房間後已翻動物品物色財物，已著手竊盜犯行
    ，惟遍尋無物而未能得逞，為未遂犯，爰依刑法第 25條第2
    項之規定，按既遂犯之刑度減輕其刑。上開 4罪，犯意各別
    ，行為互殊，應分論併罰。被告有如事實欄一所示犯罪、科
    刑及執行紀錄，有臺灣高等法院被告前案紀錄表附卷可佐，
    5 年內故意再犯本件有期徒刑以上刑之罪，為累犯，應依刑
    法第47條第 1項規定加重其刑。爰審酌被告正值壯年，不思
    以正途獲取財物，如附表編號 4所示犯行係於夜間踰越安全
    設備侵入住宅中行竊，妨害他人居住安寧，所竊取財物之價
    值非微，惟犯罪後坦承犯行等一切情狀，量處如主文所示之
    刑，並定其應執行之刑。
據上論斷，應依刑事訴訟法第273條之 1第1項、第299條第1項前
段、第300條，刑法第321第1項第1款、第2款、第2項、第47條第
1項、第51條第5款，刑法施行法第1條之1第1項、第2項前段，判
決如主文。
本案經檢察官簡淑如到庭執行職務
中    華    民    國    99    年    11    月    2     日
                  刑事第二庭    法  官  林季緯
以上正本證明與原本無異。
如不服本判決應於收受送達後10日內向本院提出上訴書狀，並應
敘述具體理由。其未敘述上訴理由者，應於上訴期間屆滿後20日
內向本院補提理由書(均須按他造當事人之人數附繕本)「切勿逕
送上級法院」。告訴人或被害人如對於本判決不服者，應具備理
由請求檢察官上訴，其上訴期間之計算係以檢察官收受判決正本
之日期為準。
中    華    民    國    99    年    11    月    4     日
                                書記官
附錄本判決論罪之法律條文：
中華民國刑法第321條第1項第1款、第2款、第2項
（加重竊盜罪）
犯竊盜罪而有左列情形之一者，處 6 月以上、 5 年以下有期徒
刑：
一、於夜間侵入住宅或有人居住之建築物、船艦或隱匿其內而犯
    之者。
二、毀越門扇、牆垣或其他安全設備而犯之者。
三、攜帶兇器而犯之者。
四、結夥三人以上而犯之者。
五、乘火災、水災或其他災害之際而犯之者。
六、在車站或埠頭而犯之者。
前項之未遂犯罰之。
附表：
┌──┬───┬─────┬──────┬─────┬─────┬───┐
│編號│被害人│竊盜時間  │竊盜地點    │竊盜方式  │竊得物品  │附註  │
├──┼───┼─────┼──────┼─────┼─────┼───┤
│1   │乙○○│99年1月14 │花蓮縣花蓮市│徒手破壞左│遍尋無物而│即起訴│
│    │      │日14時30分│民權路31號。│址1樓前門 │竊盜未遂。│書附表│
│    │      │至15時30分│            │木製氣窗木│          │編號3 │
│    │      │間某時。  │            │條進入竊盜│          │      │
├──┼───┼─────┼──────┼─────┼─────┼───┤
│2   │謝得燦│99年2月農 │花蓮縣吉安鄉│由左址1樓 │筆記型電腦│即起訴│
│    │      │曆過年前某│名人20號。  │未上鎖氣窗│1台（廠牌 │書附表│
│    │      │日白天。  │            │侵入後竊盜│為BENQ，市│編號4 │
│    │      │          │            │。        │價約新臺幣│      │
│    │      │          │            │          │〔下同〕1 │      │
│    │      │          │            │          │萬元）、項│      │
│    │      │          │            │          │鍊1條、金 │      │
│    │      │          │            │          │戒指2個（ │      │
│    │      │          │            │          │上開3物被 │      │
│    │      │          │            │          │告以1萬5千│      │
│    │      │          │            │          │元出售）、│      │
│    │      │          │            │          │撲滿2個（ │      │
│    │      │          │            │          │共含2千5  │      │
│    │      │          │            │          │百元）。  │      │
├──┼───┼─────┼──────┼─────┼─────┼───┤
│3   │曹文昱│99年6月11 │花蓮縣吉安鄉│由左址1樓 │筆記型電腦│即起訴│
│    │      │日15時許。│稻香五街10  │大門旁右側│1台、項鍊1│書附表│
│    │      │          │號。        │未上鎖之氣│條（被告以│編號2 │
│    │      │          │            │窗侵入後竊│1萬元出售 │      │
│    │      │          │            │盜。      │）、DV1 台│      │
│    │      │          │            │          │、戒子1 個│      │
│    │      │          │            │          │。        │      │
│    │      │          │            │          │          │      │
├──┼───┼─────┼──────┼─────┼─────┼───┤
│4   │丙○○│99年6月11 │花蓮縣吉安鄉│由花蓮縣吉│項鍊2條（1│即起訴│
│    │      │日19時許。│東海一街114 │安鄉東海一│條為男用八│書附表│
│    │      │          │巷6號2樓。  │街114巷5號│字形手鍊、│編號1 │
│    │      │          │            │空屋2樓， │1條為女用 │      │
│    │      │          │            │至左址2樓 │紅寶石手鍊│      │
│    │      │          │            │徒手拆卸鐵│，市價共約│      │
│    │      │          │            │窗後進入竊│10萬元）、│      │
│    │      │          │            │盜。      │手鍊1條（ │      │
│    │      │          │            │          │市價約1萬 │      │
│    │      │          │            │          │元）、戒指│      │
│    │      │          │            │          │2個（市價 │      │
│    │      │          │            │          │共約1萬元 │      │
│    │      │          │            │          │）（上開5 │      │
│    │      │          │            │          │物被告以4 │      │
│    │      │          │            │          │萬5千元出 │      │
│    │      │          │            │          │售）      │      │
└──┴───┴─────┴──────┴─────┴─────┴───┘

司法院資訊處製作；財團法人民間司法改革基金會備份。
